【裁判字號】    99,上訴,1417
【裁判日期】    990810
【裁判案由】    貪污治罪條例等
【裁判全文】
臺灣高等法院刑事判決                99年度上訴字第1417號
上  訴  人
即  被  告  甲○○
義務辯護人  許華雄律師
上列上訴人因貪污治罪條例等案件，不服臺灣新竹地方法院98年
度訴字第256號，中華民國99年3月16日第一審判決（起訴案號：
臺灣新竹地方法院檢察署98年度偵字第4201、4878、5274、5663
、5980、6288號），提起上訴，本院判決如下：
    主  文
上訴駁回。
    事實及理由
一、本案經本院審理結果，認原判決以：
  (一)被告所為分係犯修正後毒品危害防制條例第4條第1項、第2
    項之販賣第一級、第二級毒品罪（詳如原判決附表一所示）
    。被告上開各持有第一、二級毒品之低度行為，分別為販賣
    之高度行為所吸收，均不另論科。又被告所為如原判決附表
    一編號7、13所示之犯行，均係以一行為同時販賣第一、二
    級毒品，屬一行為觸犯數罪名，各應依刑法第55條之規定，
    分別從一重依修正後毒品危害防制條例第4條第1項販賣第一
    級毒品罪處斷。被告如原判決附表一所示14次販賣毒品行為
    ，犯意各別，各具獨立性，應分論併罰。
  (二)被告所犯如原判決附表一編號1至7、9、12至14所示各罪，
    均經被告於本案偵查及審判中自白犯行，應依修正後之毒品
    危害防制條例第17條第2項規定，各減輕其刑。
  (三)被告所犯如原判決附表一編號1至14所示各罪，經核均有刑
    法第59條規定得減輕其刑之情形，爰依該條規定減輕其刑，
    並就被告所犯，如原判決附表一編號1至7、9、12至14所示
    各罪，再遞減之。
  (四)審酌一切情狀，分別量處被告如原判決附表一所示之刑（含
    沒收之從刑），並定應執行刑為有期徒刑16年，販賣毒品得
    財物共計14萬6千5百元，依毒品危害防制條例第19條第1項
    之規定併宣告沒收，如全部或一部不能沒收時，以其財產抵
    償之。至門號0000000000號行動電話通話晶片卡，雖係供被
    告為原判決事實欄一、(一)4.、(二)1.至6.及(四)1.、3.犯行所用
    之物，惟非屬被告所有之物，至搭配該門號所使用之行動電
    話雖為被告所有，惟執行沒收有困難，扣案如原判決附表二
    所示之物，均與被告本件犯行無涉，均不予沒收。
二、核其認事用法及量刑均無不當，應予維持，並引用原判決（
    如附件）記載之事實、證據及理由。
三、被告上訴略以：伊係同案被告丙○○、乙○○之線民，因渠
    等之介紹始結識張佩蓉，並販賣毒品予另三人，請從輕量刑
    予自新機會云云。辯護人為其辯稱：被告除原判決附表一編
    號8、10、11之販賣犯行外，於原審審理時均已認罪，上訴
    後就上開3罪亦全部坦承，請依修正後之毒品危害防制條例
    第17條第2項規定，減輕其刑，並就原判決附表一所示各罪
    ，均依刑法第59之規定減輕其刑（見本院卷四99年7月15 日
    刑事之辯護意旨狀第1頁）云云。
四、經查：
  (一)被告於原審審理時，就原判決附表一所示販賣毒品犯行已全
    部坦承在案，惟原審認被告就原判決附表一編號8、10、11
    所示各罪，於調查員詢問及檢察官偵詢時未自白（見98年度
    偵字第4878號卷十三第141至142頁、第194至196頁），而認
    被告未於偵查中就上開3件犯行為自白，致上開3件未合於前
    開修正後毒品危害防制條例第17條第2項減輕其刑之規定，
    而未適用上開規定予以減刑等情，業據原判決詳述在案（見
    原判決第10頁），原判決就被告所犯如原判決附表一所示14
    罪，均已依刑法第59條規定減輕其刑在案（見原判決第12
    頁），被告辯護人主張被告於本院審理時，就原判決附表一
    編號8、10、11自白犯罪，應依修正後之毒品危害防制條例
    第17條第2項規定，減輕其刑，尚非有理由。至請求就原判
    決附表一所示各罪，均依刑法第59之規定減輕其刑部分，顯
    有誤解。
  (二)被告所犯如原判決附表一所示之罪，合計所宣告之有期徒刑
    達89年4月（宣告有期徒刑1年10月者有7罪，7年8月者2罪、
    7年10月者2罪、15年2月者3罪），原審憐其販賣毒品數量非
    鉅，所得利潤有限，犯後坦承犯行，態度尚可，兼衡被告為
    高商畢業，從事電信工程工作，月收入約7萬多元，暨其生
    活狀況、品行、智識程度、犯罪之動機、目的、手段等一切
    情狀，定其應執行有期徒刑16年（僅為原宣告刑之18％）。
    查被告所為仍屬販賣第一、二級毒品予他人施用之重罪，使
    人沉迷毒癮而無法自拔，輕則戕害施用者之身心健康，重則
    引發各種犯罪，而為社會治安敗壞之源頭，對於社會平和秩
    序實有相當程度之危害，且被告曾有詐欺、偽造文書等前科
    ，素行非佳，原審量刑已屬甚輕，被告請求再予輕判，實無
    理由。
  (三)綜上所述，被告上訴為無理由，應予駁回。
據上論斷，應依刑事訴訟法第368條、第373條，判決如主文。
本案經檢察官劉斐玲到庭執行職務。
中    華    民    國    99    年    8     月    10    日
            刑事第十六庭審判長法  官  陳晴教
                              法  官  許增男
                              法  官  王敏慧
以上正本證明與原本無異。
如不服本判決，應於收受送達後10日內向本院提出上訴書狀，其
未敘述上訴之理由者並得於提起上訴後10日內向本院補提理由書
（均須按他造當事人之人數附繕本）「切勿逕送上級法院」。
                              書記官  丁淑蘭
中    華    民    國    99    年    8     月    10    日
附錄：本案論罪科刑法條全文
（修正前）毒品危害防制條例第4條
製造、運輸、販賣第一級毒品者，處死刑或無期徒刑；處無期徒
刑者，得併科新臺幣1千萬元以下罰金。
製造、運輸、販賣第二級毒品者，處無期徒刑或7 年以上有期徒
刑，得併科新臺幣7百萬元以下罰金。
製造、運輸、販賣第三級毒品者，處5 年以上有期徒刑，得併科
新臺幣5百萬元以下罰金。
製造、運輸、販賣第四級毒品者，處3年以上10 年以下有期徒刑
，得併科新臺幣3百萬元以下罰金。
製造、運輸、販賣專供製造或施用毒品之器具者，處1年以上7年
以下有期徒刑，得併科新臺幣1百萬元以下罰金。
前5項之未遂犯罰之。
（修正後）毒品危害防制條例第4條
製造、運輸、販賣第一級毒品者，處死刑或無期徒刑；處無期徒
刑者，得併科新臺幣2千萬元以下罰金。
製造、運輸、販賣第二級毒品者，處無期徒刑或7 年以上有期徒
刑，得併科新臺幣1千萬元以下罰金。
製造、運輸、販賣第三級毒品者，處5 年以上有期徒刑，得併科
新臺幣7百萬元以下罰金。
製造、運輸、販賣第四級毒品者，處3 年以上10年以下有期徒刑
，得併科新臺幣3百萬元以下罰金。
製造、運輸、販賣專供製造或施用毒品之器具者，處1年以上7年
以下有期徒刑，得併科新臺幣1百萬元以下罰金。
前5項之未遂犯罰之。

司法院資訊處製作；財團法人民間司法改革基金會備份。
